【裁判字號】    89,易,996
【裁判日期】    890828
【裁判案由】    毒品危害防制條例
【裁判全文】
臺灣彰化地方法院刑事判決                          八十九年度易字第九九六號
    公  訴  人  臺灣彰化地方法院檢察署檢察官
    被      告  甲○○
右列被告因毒品危害防制條例案件經檢察官提起公訴（八十九年度毒偵緝字第三五三
、三五四、八十九年毒偵字三一一二號），本院判決如左：
        主  文
甲○○連續施用第二級毒品，處有期徒刑拾月。
        事  實
一、甲○○前於民國（下同）八十七年十月間曾因犯施用毒品罪案件，經台灣彰化地
    方法院檢察署檢察官依據本院八十七年度毒聲字第一七五五號裁定送觀察、勒戒
    後，認無繼續施用毒品之傾向，業於八十七年十二月十八日以八十七年度偵字第
    九二二五號為不起訴處分確定。繼於同年十二月底起，迄八十八年二月間止，再
    犯施用二級毒品罪案件，復經台灣彰化地方法院檢察署檢察官依據本院八十八年
    度毒聲字第五八四號裁定送台灣彰化看守所附設勒戒處所觀察、勒戒後，認有繼
    續施用毒品之傾向，聲請本院以八十八年毒聲字第一一三五號裁定令入戒治處所
    施以強制戒治，嗣因戒治具有成效，由檢察官聲請本院以八十八年度毒聲字第三
    二九四號裁定停止戒治，所餘戒治期間，付保護管束，其於保護管束期間屆滿前
    因違反規定，業據檢察官聲請本院裁准撤銷停止戒治在案（其再犯施用第二級毒
    品罪部分，並由台灣彰化地方法院檢察署檢察官以八十八年偵字第一九五一號提
    起公訴，本院於八十八年七月三十一日以八十八年度彰簡字第二七０號判處有期
    徒刑四月確定，尚待執行）。詎不知悔悟，另基於概括犯意，自八十八年十月十
    五日當日或前三、四日內某日起，迄八十九年五月十一日當日或前三、四日內某
    日止，在彰化縣和美鎮○○路○段四二三巷八號住處等地，以燒烤安非他命使成
    氣體再吸食之方式，連續施用第二級毒品多次。嗣經台灣彰化地方法院檢察署觀
    護人分別於八十八年十月十五日、同月二十九日採集其尿液送驗結果，呈安非他
    命（甲基安非他命）陽性反應，而查悉其有施用第二級毒品安非他命之情事。復
    經警於八十九年五月十一日緝獲時採集其尿液，送驗結果，亦呈甲基安非他命陽
    性反應。
二、案經彰化縣警察局和美分局報請臺灣彰化地方法院檢察署檢察官偵查及檢察官自
    動偵查起訴。
        理  由
一、訊據被告甲○○（以下簡稱被告）僅供認其於八十八年十一、十二月間及八十九
    年二月四日有在前開住處，施用第二級毒品安非他命二次之情事，而否認其餘行
    為事實。經查：被告於八十八年十月十五日及同月二十九日及八十九年五月十一
    日經採集之尿液，經送驗結果，確呈（甲基）安非他命陽性反應，有台灣彰化地
    方法院檢察署受保護管束人（被告）尿液檢體監管紀錄表及濫用藥物陽性檢體檢
    驗報告各二份及彰化縣衛生局出具之煙毒尿液檢驗成績書一份附卷可稽（見台灣
    彰化地方法院檢察署八十八年度毒偵字第一三七五號偵查卷第十頁、第十一頁；
    八十八年度毒偵字第一五七二號偵查卷第十頁、第十一頁；彰化縣警察局和美分
    局刑案偵查卷宗第三頁）。衡之毒品安非他命經進入人體內，於當日或其後三至
    四日內，尚可經由尿液檢驗得知之藥理及生理實驗法則，並參之被告於八十九年
    五月十二日於檢察官偵訊時亦供認：其於八十九年四月底有施用第二級毒品安非
    他等語（見台灣彰化地方法院檢察署八十九年度毒偵緝字第三五四號偵查卷第十
    一頁反面），顯見被告自八十八年十月十五日當日或前三、四日內某日起，迄八
    十九年五月十一日當日或前三、四日內某日止，有多次施用第二級毒品安非他命
    之行為無訛，被告所供係避就之詞，未能全然置信。又查被告前於八十七年十月
    間曾因犯施用毒品罪案件，經台灣彰化地方法院檢察署檢察官依據本院八十七年
    度毒聲字第一七五五號裁定送觀察、勒戒後，認無繼續施用毒品之傾向，業於八
    十七年十二月十八日以八十七年度偵字第九二二五號為不起訴處分確定。繼於同
    年十二月底起，迄八十八年二月間止，再犯施用二級毒品罪案件，復經台灣彰化
    地方法院檢察署檢察官依據本院八十八年度毒聲字第五八四號裁定送台灣彰化看
    守所附設勒戒處所觀察、勒戒後，認有繼續施用毒品之傾向，聲請本院以八十八
    年毒聲字第一一三五號裁定令入戒治處所施以強制戒治在案之事實，有不起訴處
    分書、本院判決及刑案資料查註紀錄表在卷足憑。被告顯係於五年之內三犯毒品
    危害防制條例第十條第二項之施用第二級毒品罪無訛。綜上所述，本案事證已臻
    明確，被告犯行洵堪認定。
二、按安非他命係屬第二級毒品，此稽之毒品危害防制條例第二條第二項第二款之規
    定可明。核被告所為，係犯毒品危害防制條例第十條第二項之施用第二級毒品罪
    。其於施用之際，持有第一級毒品之行為，應為施用之高度行為吸收，不另論罪
    。又其施用毒品行為，時間密接、犯罪構成要件復相同，顯係基於概括犯意反覆
    為之，應依刑法第五十六條關於連續犯之規定，論以一罪，並加重其刑。按施用
    毒品，除戕害自身之健康、生命外，並已衍生危害家庭之不良後果，且損及社會
    、國家之整體利益。被告前曾犯施用毒品案件，經觀察、勒戒後，已無繼續施用
    之傾向，經不起訴處分確定後，再犯施用毒品罪案件，復經判處有期徒刑四月在
    案，且令入戒治處所，施以強制戒治，已具成效，於保護管束期間，尚不能深切
    體悟，自愛自重，猶不顧施用毒品對其個人、家庭及社會、國家所造成之危害與
    負累，而三犯之，難認其罪責係屬輕微，自應受相當之刑罰制裁，始符社會正義
    。爰審酌被告之素行不佳、犯罪之動機、情節、所生危害及其他犯罪情節，並犯
    後之態度等一切情狀，量處如主文所示之刑。切望被告往後能深體生命之意義與
    價值，善自珍惜，惕勵自新，革除惡習，斷絕損友，專心戮力於工作及家庭，勿
    抱持僥倖心理，繼續沈淪墮落，而愧負國家政府助成戒斷毒癮之旨意與期待，與
    父母自幼扶育長成之苦心與殷望。
據上論斷，應依刑事訴訟法第二百九十九條第一項前段、毒品危害防制條例第十條第
二項，刑法第十一條前段、第五十六條，判決如主文。
中      華      民      國    八十九    年      八      月    二十八    日
                                臺灣彰化地方法院刑事第一庭
                                      法      官   蔡紹良
右正本證明與原本無異。
如不服本判決，應於判決送達後十日內，向本院提出上訴狀。
                                      法院書記官   鐘麗芳
中    華    民    國      八十九      年       八      月    三十一     日
附論罪科刑法條：
毒品危害防制條例第十條第二項
施用第二級毒品者，處三年以下有期徒刑。


司法院資訊處製作；財團法人民間司法改革基金會備份。
